臺灣板橋地方法院刑事判決　　　　　　 96年度簡上字第603號
上　訴　人　臺灣板橋地方法院檢察署檢察官
被　　　告　乙○○
上列上訴人因被告妨害自由案件，不服本院96年度簡字第563號
，中華民國96年5月30日第一審判決（聲請簡易判決處刑案號：
95年度偵續字第494號），提起上訴，本院管轄之第二審合議庭
判決如下：
    主  文
原判決撤銷。
乙○○以加害生命、身體之事，恐嚇他人致生危害於安全，處拘
役參拾日，如易科罰金，以銀元參佰元折算壹日；減為拘役拾伍
日，如易科罰金，以銀元參佰元折算壹日。
    事  實
一、乙○○與羅榮文（經檢察官另為不起訴處分）係兄弟關係，
    共同在臺北縣土城市○○路二二九號經營清水建材行，其等
    自民國九十三年間某日起，將車牌號碼ＱＢ─九六二號及Ｈ
    Ｄ─一八五○號自用小貨車二輛，停放在張健興所有之臺北
    縣土城市○○○段外冷水坑小段二○○之一一、二○○之一
    四、二○○之一五等地號土地上，經甲○○之叔張耀文對乙
    ○○、羅榮文兄弟二人提起竊佔告訴，由臺灣板橋地方法院
    檢察署檢察官以九十三年度偵字第一九二七九號對乙○○、
    羅榮文為不起訴處分確定，詎乙○○因而對甲○○一家心生
    不滿，竟基於恐嚇他人致生危害於安全之犯意，於九十五年
    二月二十一日下午六時二分許（聲請簡易判決處刑書誤載為
    同日時五分許），在臺北縣土城市○○路九十八巷三弄五號
    前，駕駛車牌號碼二二七一─ＱＵ號自用小客車企圖衝撞甲
    ○○，並用言語對甲○○稱：「要撞死妳」等語，嗣經甲○
    ○閃避並使用錄音機存證，乙○○隨即下車自屋內取出鏟子
    及木棍作勢毆打甲○○，同時以「打給妳死，妳再錄我就打
    妳，我沒騙妳」等加害生命、身體之事，恐嚇甲○○，致甲
    ○○心生畏懼，致生危害於安全，經甲○○檢具前開錄音帶
    等資料報警處理，始悉上情。
二、案經甲○○訴由臺北縣政府警察局土城分局報告臺灣板橋地
    方法院檢察署檢察官偵查後聲請以簡易判決處刑。
    理  由
壹、有關證據能力部分：
    按傳聞法則之重要理論依據，在於傳聞證據未經當事人之反
    對詰問予以核實，乃予排斥，惟若當事人已放棄對原供述人
    之反對詰問權，於法院審判時表明同意該等傳聞證據可作為
    證據，基於證據資料愈豐富，愈有助於真實發現之理念，並
    貫徹刑事訴訟法修法加重當事人進行主義之精神，確認當事
    人對於證據能力有處分權之制度，傳聞證據經當事人同意作
    為證據，法院認為適當者，亦得為證據。另當事人於調查證
    據時，對於傳聞證據表示「沒有意見」、「對於證據調查無
    意見」，而未於言詞辯論終結前聲明異議，應視為已有將該
    等傳聞證據採為證據之同意，此刑事訴訟法第一百五十九條
    之五定有明文。查本案所引之下列證據，均未據被告乙○○
    否認其證據能力，亦未於本案言詞辯論終結前聲明異議，則
    本院審酌該等證據並無違法取證或證明力顯然過低之情事，
    均得採為證據。
貳、實體部分：
一、上揭事實，業據被告乙○○於檢察官偵查及本院審理時均坦
    承不諱，復經證人即告訴人甲○○於警詢、檢察官偵查及本
    院審理時指證綦詳，並有對話錄音帶一捲、現場錄影光碟一
    片、臺灣板橋地方法院檢察署勘驗筆錄二份及同署檢察官九
    十三年度偵字第一九二七九號不起訴處分書一份在卷可憑，
    足證被告上開任意性自白與事實相符，堪以信實。從而，本
    件事證明確，被告犯行堪以認定，應依法論科。
二、查被告乙○○行為後，刑法業於九十四年二月二日經總統以
    華總一義字第０九四０００一四九０一號令修正公布，並於
    九十五年七月一日施行。修正後刑法第二條第一項規定「行
    為後法律有變更者，適用行為時之法律。但行為後之法律有
    利於行為人者，適用最有利於行為人之法律。」。而刑法第
    三百零五條雖未修正，惟關於罰金之最低數額刑法第三十三
    條第五款之規定已有修正，修正後刑法第三十三條第五款規
    定「罰金：新臺幣一千元以上，以百元計算之。」，與修正
    前刑法第三十三條第五款規定「罰金：一元以上。」不同，
    經比較新舊法結果，以被告行為時之修正前刑法第三十三條
    第五款規定較為有利於被告，先予敘明。核被告乙○○所為
    ，係犯刑法第三百零五條之恐嚇危害安全罪。
三、原審依全案卷證資料，認被告罪證明確，予以論罪科刑，固
    屬卓見，惟未及審酌中華民國九十六年罪犯減刑條例於九十
    六年六月十五日經立法院三讀通過，並於同年七月十六日施
    行，被告上開犯罪時間在九十六年四月二十四日以前，合於
    減刑條件，而未就被告所宣告之刑，於裁判時減其宣告刑，
    尚有未合。本件檢察官上訴意旨略以：被告之行為，造成告
    訴人心生畏懼，原審量刑過輕，請求從重量刑等語；告訴人
    於本院審理時另稱：被告於九十六年五月三十一日下午一時
    三十分許復駕車欲衝撞告訴人，並對告訴人恐嚇「要撞死妳
    」，原審量刑過輕等語。惟查，關於刑之量定，係實體法上
    賦予法院得為自由裁量之事項，倘未有逾越法律所規定之範
    圍，或濫用其權限，即不得任意指摘為違法；又告訴人所指
    被告於九十六年五月三十一日下午一時三十分，另有恐嚇告
    訴人之行為，經核與本案被告恐嚇之犯行，犯意各別，行為
    互殊，且未據檢察官起訴，本院自不能併予審酌，是檢察官
    上訴指摘原審法院量刑過輕，為無理由，惟原審判決既有上
    開未及審酌之處，仍應由本院管轄之第二審合議庭撤銷原判
    決。爰審酌被告並無前科紀錄，有臺灣高等法院被告前案紀
    錄表一份在卷可憑，素行尚端，惟其恣意以口出惡言及手持
    鏟子、木棍作勢毆打之方式恐嚇告訴人，造成告訴人心生畏
    懼，暨其犯罪之動機、目的、手段、犯罪後坦承犯行之態度
    ，兼衡被告已賠償告訴人新臺幣三萬元，有原審試行調解方
    案書、回報單各一紙存卷可佐等一切情狀，量處如主文所示
    之刑，以示懲儆。又被告行為後，刑法第四十一條關於易科
    罰金折算標準之規定已有修正，刑法第四十一條第一項前段
    「犯最重本刑為五年以下有期徒刑以下之刑之罪，而受六個
    月以下有期徒刑或拘役之宣告，因身體、教育、職業、家庭
    之關係或其他正當事由，執行顯有困難者，得以一元以上三
    元以下折算一日，易科罰金。」。而依被告行為時即修正前
    罰金罰鍰提高標準條例第二條（現已刪除）規定，將原定數
    額提高為一百倍折算一日，故被告行為時之易科罰金折算標
    準，係以銀元一百元以上三百元以下折算一日，經折算為新
    臺幣後，應以新臺幣三百元以上九百元以下折算一日。修正
    後刑法第四十一條第一項前段則規定：「犯最重本刑為五年
    以下有期徒刑以下之刑之罪，而受六個月以下有期徒刑或拘
    役之宣告者，得以新臺幣一千元、二千元或三千元折算一日
    ，易科罰金。」，是依修正後刑法第四十一條規定，其最低
    之易科罰金折算標準為新臺幣一千元，比較新、舊法適用之
    結果，自以修正前之刑法第四十一條規定較有利於被告，爰
    依修正前刑法第四十一條規定諭知易科罰金之折算標準。再
    中華民國九十六年罪犯減刑條例於九十六年六月十五日經立
    法院三讀通過，並於同年七月十六日施行，被告上開犯罪時
    間在九十六年四月二十四日以前，合於減刑條件，爰依中華
    民國九十六年罪犯減刑條例第二條第一項第三款規定，減其
    刑期二分之一，並諭知易科罰金之折算標準。
據上論斷，應依刑事訴訟法第四百五十五條之一第一項、三項、
第三百六十九條第一項前段、第三百六十四條、第二百九十九條
第一項前段，刑法第二條第一項前段、第三百零五條、修正前第
四十一條第一項前段，刑法施行法第一條之一，修正前罰金罰鍰
提高標準條例第二條，中華民國九十六年罪犯減刑條例第二條第
一項第三款、第七條、第九條，判決如主文。
本案經檢察官溫祖德到庭執行職務。
中　　華　　民　　國　　96　　年　　9 　　月　　7 　　日
                  刑事第九庭  審判長法　官  林海祥
                                    法  官  劉元斐
                                    法  官  張筱琪
以上正本證明與原本無異
本判決不得上訴
                                    書記官　廖舜宜
中　　華　　民　　國　　96　　年　　9 　　月　　7 　　日
附錄本案論罪科刑法條全文：
中華民國刑法第三百零五條
（恐嚇危害安全罪）
以加害生命、身體、自由、名譽、財產之事，恐嚇他人致生危害
於安全者，處二年以下有期徒刑、拘役或三百元以下罰金。
